臺灣彰化地方法院刑事判決　　　　　　　94年度訴字第1155號
公　訴　人　臺灣彰化地方法院檢察署檢察官
被　　　告　甲○○
上列被告因違反毒品危害防制條例案件，經檢察官提起公訴（九
十四年度毒偵字第二八二七號），本院依簡式審判程序判決如下
：
    主  文
甲○○連續施用第一級毒品，累犯，處有期徒刑捌月。扣案之海
洛因貳包（合計毛重約零點伍公克），沒收銷燬之；注射針筒貳
支、塑膠鏟管壹支，均沒收。
    事  實
一、甲○○前因搶奪案件，經本院以九十年度訴字第七三五號判
    決判處有期徒刑一年五月，緩刑五年確定，惟其於緩刑期內
    另因竊盜案件，經本院以九十一年度易字第五九八號判決判
    處有期徒刑八月確定，前揭緩刑宣告乃遭撤銷，上開所處二
    刑期接續執行，於民國九十三年七月十四日縮短刑期假釋出
    監，至九十四年四月十二日假釋期滿未經撤銷，以已執行完
    畢論。又因施用毒品案件，經觀察、勒戒後，認有繼續施用
    毒品之傾向，由本院裁定施以強制戒治一年，於九十二年四
    月五日強制戒治執行完畢釋放出所，經臺灣彰化地方法院檢
    察署檢察官於九十二年五月八日以九十二年度戒毒偵字第二
    九四號為不起訴處分確定。詎仍不知悔改，在前揭強制戒治
    執行完畢並釋放後五年內，復基於施用第一級毒品之概括犯
    意，自九十四年五月初某日起至同年六月一日晚間十一時許
    止，在彰化縣福興鄉○○村○○路三一四號住處內，以將海
    洛因置於針筒內注射之方式，連續施用第一級毒品海洛因多
    次。嗣於九十四年六月二日上午六時五十分許，經警持本院
    核發之搜索票前往甲○○上址住處執行搜索，當場扣得其所
    有之海洛因二包（合計毛重約零點五公克），及其所有供施
    用海洛因使用之注射針筒二支、塑膠鏟管一支，始查悉上情
    。
二、案經彰化縣警察局鹿港分局報請臺灣彰化地方法院檢察署檢
    察官偵查起訴。
    理  由
一、被告甲○○於準備程序中，先就上揭犯罪事實為有罪之陳述
    ，且所犯係死刑、無期徒刑、最輕本刑為三年以上有期徒刑
    以外之罪，經本院合議庭依刑事訴訟法第二百七十三條之一
    第一項之規定，裁定由法官一人獨任進行簡式審判程序，先
    此敘明。
二、上揭事實，業據被告甲○○於警詢及偵審時坦承不諱，並有
    彰化縣警察局鹿港分局毒品初步檢驗報告單一紙附卷可稽，
    及海洛因二包（合計毛重約零點五公克）、注射針筒二支、
    塑膠鏟管一支扣案為憑。且被告於前揭時地為警查獲時，經
    採其尿液送驗結果，確呈嗎啡陽性反應（施用海洛因者會在
    其體內代謝為嗎啡成分殘留，並經由尿液排出），有彰化縣
    衛生局煙毒尿液檢驗成績書、尿液代號與真實姓名對照表各
    一份在卷足參。查被告前因施用毒品案件，經觀察、勒戒後
    ，認有繼續施用毒品之傾向，由本院裁定施以強制戒治一年
    ，於九十二年四月五日強制戒治執行完畢釋放出所，經臺灣
    彰化地方法院檢察署檢察官於九十二年五月八日以九十二年
    度戒毒偵字第二九四號為不起訴處分確定等情，有臺灣高等
    法院被告前案紀錄表、刑案資料查註紀錄表各一份附卷可按
    。本案事證已臻明確，被告犯行洵堪認定。
三、查被告甲○○前因施用毒品案件，經強制戒治執行完畢並釋
    放後，復於五年內再度施用第一級毒品海洛因，核其所為，
    係犯毒品危害防制條例第十條第一項之施用第一級毒品罪。
    被告為供自己施用之目的而持有上開毒品，其於施用前後持
    有海洛因之低度行為，應為施用之高度行為所吸收，不另論
    罪。又其先後多次施用海洛因犯行，時間緊接，方法相同，
    觸犯構成要件相同之罪名，顯係基於概括犯意反覆為之，應
    依連續犯之規定論以一罪，並依法加重其刑。查被告前因搶
    奪案件，經本院以九十年度訴字第七三五號判決判處有期徒
    刑一年五月，緩刑五年確定，惟其於緩刑期內另因竊盜案件
    ，經本院以九十一年度易字第五九八號判決判處有期徒刑八
    月確定，前揭緩刑宣告乃遭撤銷，上開所處二刑期接續執行
    ，於九十三年七月十四日縮短刑期假釋出監，至九十四年四
    月十二日假釋期滿未經撤銷，以已執行完畢論，有臺灣高等
    法院被告前案紀錄表及刑案資料查註紀錄表在卷可按，其受
    有期徒刑之執行完畢，五年內再犯本件法定本刑有期徒刑以
    上之罪，為累犯，應依法遞加重其刑。爰審酌被告曾因施用
    毒品案件接受觀察、勒戒及強制戒治，竟未能從中記取教訓
    ，深切體認毒品危害己身健康之鉅，反而再次趁隙施用海洛
    因，足徵被告自制能力尚有未足，品行不端，而有接受相當
    期間監禁教化之必要，以促其及早矯正吸毒惡習；惟念及施
    用毒品固戕害個人健康至深，然就他人權益之侵害仍屬有限
    ，及其犯罪目的、手段、施用毒品之期間長短、於犯罪後坦
    承全部吸毒犯行之態度、具有國中肄業學歷之智識程度等一
    切情狀，量處如主文所示之刑，以示懲儆。扣案之海洛因二
    包（合計毛重約零點五公克），為毒品危害防制條例第二條
    第二項第一款所稱之第一級毒品，應依同條例第十八條第一
    項前段之規定，沒收銷燬之。另注射針筒二支、塑膠鏟管一
    支，則為被告所有供施用海洛因犯罪所用之物，業經被告供
    承在卷，均應依刑法第三十八條第一項第二款規定，宣告沒
    收。
據上論斷，應依刑事訴訟法第二百七十三條之一第一項、第二百
九十九條第一項前段，毒品危害防制條例第十條第一項、第十八
條第一項前段，刑法第十一條前段、第五十六條、第四十七條、
第三十八條第一項第二款，判決如主文。
本案經檢察官郭緯中到庭執行職務。
中　　華　　民　　國　　94　　年　　8 　　月　　12　　日
                  臺灣彰化地方法院刑事第三庭
                                法　官  高文崇
以上正本證明與原本無異。
如不服本判決，應於判決送達後10日內，向本院提出上訴狀（須
附繕本）。
中　　華　　民　　國　　94　　年　　8 　　月　　19　　日
                                書記官  謝志鑫
附錄本案論罪科刑法條：
毒品危害防制條例第10條第1項：
施用第一級毒品者，處六月以上五年以下有期徒刑。
施用第二級毒品者，處三年以下有期徒刑。
